【裁判字號】    99,訴,2691
【裁判日期】    991015
【裁判案由】    毒品危害防制條例
【裁判全文】
臺灣臺中地方法院刑事判決              99年度訴字第2691號
公  訴  人  臺灣臺中地方法院檢察署檢察官
被      告  乙○○
上列被告因毒品危害防制條例案件，經檢察官提起公訴（99年度
毒偵字第3192號），被告於準備程序就被訴事實為有罪之陳述，
經告以簡式審判程序之旨，並聽取當事人意見後，合議庭裁定由
受命法官獨任進行簡式審判程序，本院判決如下：
    主    文
乙○○施用第一級毒品，累犯，處有期徒刑捌月；又施用第二級
毒品，累犯，處有期徒刑伍月，扣案之玻璃球吸食器壹個沒收。
主刑部分應執行有期徒刑拾壹月。
    犯罪事實
一、乙○○前於民國88年間，因違反懲治盜匪條例案件，經臺灣
    高等法院臺中分院判處有期徒刑8年確定，96年1月17日因縮
    短刑期假釋出監，假釋付保護管束，迄96年7月13日假釋期
    滿未經撤銷假釋而執行完畢。又於97年間因施用毒品案件，
    經本院裁定觀察、勒戒，經觀察、勒戒後，認有繼續施用毒
    品之傾向，再經本院裁定令入戒治處所強制戒治，於98 年6
    月15日執行完畢後，詎仍不知戒除毒癮，明知海洛因、甲基
    安非他命已分別列為毒品危害防制條例第2條第2項第1、2款
    所稱之第一級毒品、第二級毒品，竟分別基於施用第一級毒
    品海洛因及第二級毒品甲基安非他命之犯意，於99年5月15
    日某時許，在停放台中縣豐原市文化中心附近路旁某處之車
    上，先以將第一級毒品海洛因粉末摻入香菸點燃吸食所產生
    煙霧之方式，施用第一級毒品海洛因1次後，隨即將第二級
    毒品甲基安非他命置於玻璃球內，再以火燒烤吸食所產生煙
    霧之方式，施用第二級毒品甲基安非他命1次。嗣因警方對
    於販毒嫌犯之門號進行監聽，認乙○○有購買毒品施用之嫌
    疑，經向本院聲請搜索票獲准後，於99年5月18日7時30分許
    ，在其位於台中縣豐原市○○街7之2號3樓住處，為警持搜
    索票查獲，並扣得玻璃球吸食器1個，而查獲上情。
二、案經臺中縣警察局豐原分局移送臺灣臺中地方法院檢察署檢
    察官偵查起訴。
    理    由
一、訊據被告乙○○對於在上開時、地，施用第一級毒品海洛因
    及第二級毒品甲基安非他命各1次之犯罪事實供承不諱，且
    被告為警查獲後所採集之尿液，經送驗結果，確呈海洛因及
    甲基安非他命經人體代謝後之可待因、嗎啡、安非他命、甲
    基安非他命陽性反應，亦有詮昕科技股份有限公司出具之濫
    用藥物尿液檢驗報告、臺中縣警察局豐原分局委託鑑驗尿液
    採證真實姓名對照表各1紙附卷可憑。此外，復有扣案被告
    所有供其施用第二級毒品所用之玻璃球吸食器1個可資佐證
    ，足徵被告上開自白與事實相符，自堪憑採。本件事證明確
    ，被告有如犯罪事實欄所載之施用第一級毒品海洛因及第二
    級毒品甲基安非他命各1次之犯行，堪以認定。
二、查海洛因、甲基安非他命分別係毒品危害防制條例第2條第2
    項第1、2款所規定之第一、二級毒品。被告於前案強制戒治
    執行完畢釋放後，5年內再行施用第一級毒品海洛因及第二
    級毒品甲基安非他命之行為，核係犯同條例第10條第1項之
    施用第一級毒品罪、同條第2項之施用第二級毒品罪。被告
    為供施用而持有第一、二級毒品，其持有第一、二級毒品之
    低度行為，已分別為施用第一、二級毒品之高度行為所吸收
    ，均不另論罪。再被告所犯上開2罪，係犯意各別、行為互
    殊，應予分論併罰。又被告前有犯罪事實欄所載之前科，甫
    於96年7月13日執行完畢，有臺灣高等法院被告前案紀錄表
    及刑案資料查註紀錄表在卷可稽，其受徒刑之執行完畢後，
    5 年以內故意再犯本件有期徒刑以上之罪，均為累犯，應依
    刑法第47條第1項規定加重其刑。末按毒品危害防制條例第
    17 條規定：犯...第10條...之罪，供出毒品來源，因而破
    獲者，得減輕其刑，查被告雖曾向檢警供稱綽號「姐仔」即
    劉美金為其毒品之上手來源，並供出上手使用之門號，惟上
    開門號業已遭檢方進行監聽搜證中，且本件被告施用毒品犯
    行，亦係警方在監聽過程中得知而查獲，有通訊監察書等在
    卷可參，尚難認被告有毒品危害防制條例第17條第1項或刑
    法第62條等適用之餘地，附此敘明。爰審酌被告有多次施用
    毒品犯罪之素行，其因施用毒品，經觀察、勒戒、強制戒治
    ，仍不思戒惕，且無視於毒品對於自身健康之戕害及國家對
    於杜絕毒品犯罪之禁令，再次施用毒品，未見戒除惡習之決
    心，惡性非輕，然念及被告犯後能坦承犯行，態度良好，其
    施用毒品並無危害他人，犯罪手段尚屬平和，暨施用毒品者
    均有相當程度之成癮性及心理依賴，其犯罪心態與一般刑事
    犯罪之本質並不相同，應側重適當之醫學治療及心理矯治為
    宜等一切情狀，分別量處如主文所示之刑，並定其應執行刑
    ，以示懲儆。扣案之玻璃球吸食器1個，為被告所有供其施
    用第二級毒品所用之物，業據其供承在卷，應依刑法第38條
    第1項第2款之規定宣告沒收。
據上論斷，應依刑事訴訟法第273條之1第1項、第299條第1 項前
段，毒品危害防制條例第10條第1項、第2項，刑法第11條、第47
條第1項、第51條第5款、第38條第1項第2款，判決如主文。
本案經檢察官甲○○到庭執行職務。
中    華    民    國    99    年    10    月    15    日
                  刑事第九庭    法  官  林靜芬
以上正本證明與原本無異。
如不服本判決應於收受送達後10日內向本院提出上訴書狀，並應
敘述具體理由；其未敘述上訴理由者，應於上訴期間屆滿後20日
內向本院補提理由書（均須按他造當事人之人數附繕本）「切勿
逕送上級法院」。
                                書記官  黃雅青
中    華    民    國    99    年    10    月    15    日

司法院資訊處製作；財團法人民間司法改革基金會備份。
